# 咨询版主关注合同资产减值

提问人：laoshiqan 时间：2018-07-27 23:17:21
咨询版主，请问合同资产实务中是否一定至少要按照预期信用损失计提方式计提坏账？因为考虑合同资产的风险有 2 层，违约风险和信用风险，那么按照信用风险则至少要按照应收账款的标准去计提坏账？可以操作的空间就是按照账龄来做了？

回答人：chenyiwei
按准则规定的字面意思，合同资产属于按新金融工具准则下的预期损失模型计提减值准备的资产范围。违约风险实际上也是信用风险的一种。但鉴于合同资产本身不同于应收账款，简单地套用应收账款的坏账准备计提方法可能也并不合适。